# SOME DESCRIPTIVE TITLE.
# Copyright (C) 2023, QGIS Contributors
# This file is distributed under the same license as the QGIS package.
# 
# Translators:
# DiGro, 2014-2015,2019
# Diethard Jansen <diethard.jansen@gmail.com>, 2014
# DiGro, 2021
msgid ""
msgstr ""
"Project-Id-Version: QGIS Website\n"
"Report-Msgid-Bugs-To: \n"
"POT-Creation-Date: 2023-02-26 19:38+0000\n"
"PO-Revision-Date: 2013-09-17 13:24+0000\n"
"Last-Translator: DiGro, 2021\n"
"Language-Team: Dutch (http://www.transifex.com/qgis/qgis-website/language/nl/)\n"
"MIME-Version: 1.0\n"
"Content-Type: text/plain; charset=UTF-8\n"
"Content-Transfer-Encoding: 8bit\n"
"Generated-By: Babel 2.8.0\n"
"Language: nl\n"
"Plural-Forms: nplurals=2; plural=(n != 1);\n"

#: ../../source/site/getinvolved/governance/developer_meetings/reimbursements.rst:2
msgid "Reimbursements for Developer Meetings"
msgstr "Onkostenvergoedingen voor Ontwikkelingsbijeenkomsten"

#: ../../source/site/getinvolved/governance/developer_meetings/reimbursements.rst:4
msgid ""
"The QGIS project holds twice-yearly developer meetings, typically somewhere "
"in Europe. The purpose of the meetings is to provide face-to-face time for "
"developers. It is a forum for presenting new ideas, planning, putting heads "
"together to solve problems and so on. We use funding from our "
":ref:`QGIS_sustaining_memberships` to facilitate the event, with co-funding "
"from the host who usually supplies the venue and the infrastructure for "
"hosting the meeting. Individual developers also co-fund the event by "
"donating their time and in many cases financially supporting their visit to "
"the meeting directly."
msgstr "Het project QGIS houdt twee keer per jaar een bijeenkomst voor ontwikkelaars, normaal gesproken in Europa. Het doel van deze bijeenkomsten is de ontwikkelaars gelegenheid te geven om elkaar persoonlijk te ontmoeten. Het is een forum waar nieuwe ideeën worden gepresenteerd, planningen worden besproken, problemen worden opgelost enzovoort. De fondsen, gegenereerd via :ref:`QGIS_sustaining_memberships`, worden gebruikt om deze bijeenkomst te faciliteren, maar deels ook betaald door de organiserende partij die de ruimte en infrastructuur regelt voor de bijeenkomst. Individuele ontwikkelaars dragen ook bij door hun tijd, en in veel gevallen ook hun bezoek aan de bijeenkomst, zelf te financieren."

#: ../../source/site/getinvolved/governance/developer_meetings/reimbursements.rst:14
msgid "Need a refund for QGIS HF expenses?"
msgstr "Teruggave nodig voor uitgaven voor QGIS HF?"

#: ../../source/site/getinvolved/governance/developer_meetings/reimbursements.rst:16
msgid ""
"If you are a contributor to the project (to either code, documentation, "
"translation, or infrastructure), you think your participation to the HF will"
" be useful for the project, and you do not have funds to cover for "
"travelling and lodging, you can `apply for refund "
"<https://goo.gl/forms/YKm5fo7ll5GfQEJI3>`_, at least 40 days in advance"
msgstr "Als u een deelnemer bent van het project (ofwel met code, documentatie, vertalen, of infrastructuur), en u denkt dat uw deelname aan het HF nuttig zal zijn voor het project, en u heeft niet de fondsen om reis en verblijf te dekken, kunt u om `teruggave vragen <https://goo.gl/forms/YKm5fo7ll5GfQEJI3>`_, ten minste 40 dagen van tevoren."

#: ../../source/site/getinvolved/governance/developer_meetings/reimbursements.rst:20
msgid ""
"When applying, please let us know (i) an estimate of the total amount "
"required, and (ii) how your participation will contribute to QGIS"
msgstr "Laat ons bij de inschrijving  weten (i) een schatting van het totaal benodigde bedrag, en (ii) hoe uw deelname bijdraagt aan QGIS"

#: ../../source/site/getinvolved/governance/developer_meetings/reimbursements.rst:22
msgid ""
"Later applications (<40 days) will be taken into account, based on the "
"budget available and the priorities of the PSC"
msgstr "Met latere aanmeldingen (<40 dagen) zal rekening worden, gebaseerd op het beschikbare budget en de prioriteiten van de PSC"

#: ../../source/site/getinvolved/governance/developer_meetings/reimbursements.rst:24
msgid ""
"Please note that our funds are limited, so we'll generally not be able to "
"refund all participants"
msgstr "Onthoud dat onze fondsen beperkt zijn, dus we kunnen in het algemeen niet alle deelnemers een teruggave verlenen"

#: ../../source/site/getinvolved/governance/developer_meetings/reimbursements.rst:26
msgid ""
"Core devs (anyone with direct commit rights to the repository) and psc "
"members will have priority on the allocation of funds"
msgstr "Bron-ontwikkelaars (iedereen met directe rechten om toe te voegen aan de opslagplaats) en leden van de PSC zullen prioriteit hebben bij de toedeling van de fondsen"

#: ../../source/site/getinvolved/governance/developer_meetings/reimbursements.rst:28
msgid ""
"At least 30 days in advance, PSC will communicate a decision to all those "
"who applied"
msgstr "Tenminste 30 dagen van tevoren zal de PSC een beslissing doen toekomen aan allen die een aanvraag hebben ingediend"

#: ../../source/site/getinvolved/governance/developer_meetings/reimbursements.rst:29
msgid ""
"The refund will be sent to your bank account after the HF, on the basis of "
"the bills actually paid and sent to our Treasurer."
msgstr "De teruggave zal worden gestort op uw bankrekening, na het HF, op basis van de actuele betaalde rekeningen en worden verzonden aan onze Treasurer."

#: ../../source/site/getinvolved/governance/developer_meetings/reimbursements.rst:33
msgid "In case of doubt"
msgstr "In geval van twijfel"

#: ../../source/site/getinvolved/governance/developer_meetings/reimbursements.rst:35
msgid ""
"The project steering committee shall provide arbitration for any query, "
"complaint or appeal relating to funding requests by individual developers. "
"In the event that the PSC is called apon to arbitrate, a resolution shall be"
" proposed and the PSC members shall vote using the -1 / 0 / +1 system to "
"indicate dissent, indifference and assent respectively. In the event of a "
"tie-break, the PSC Chairman shall make the final decision. The decision made"
" by the PSC shall be final."
msgstr "De PSC (project steering committee), oftewel de project stuurgroep, zal elke vraag, klacht of aanvraag beoordelen omtrent verzoeken voor financiële ondersteuning door individuele ontwikkelaars. In het geval dat de stuurgroep gevraagd wordt om een beslissing te nemen, zal er een oplossing worden voorgesteld waarover gestemd zal worden, gebruik makende van het systeem -1 / 0 / +1 om aan te geven: tegen / geen mening / voor. In het geval er even veel voor- als tegenstemmers zijn, zal de voorzitter van de stuurgroep de uiteindelijke beslissing nemen. De genomen beslissing is definitief."

#: ../../<rst_epilog>:2
msgid "checkbox"
msgstr "checkbox"

#: ../../<rst_epilog>:3
msgid "checkbox_unchecked"
msgstr "checkbox_unchecked"
