# SOME DESCRIPTIVE TITLE.
# Copyright (C) 2023, QGIS Contributors
# This file is distributed under the same license as the QGIS package.
# 
# Translators:
# Diana Galindo <drgalindog@linuxmail.org>, 2015
# Eric Armijo, 2015-2016
# Minerva Durán Martínez <mine_tod@yahoo.com.mx>, 2015
# Eric Armijo, 2016
# Rodrigo Armesto Baztán <rodri_Armesto@hotmail.com>, 2020
msgid ""
msgstr ""
"Project-Id-Version: QGIS Website\n"
"Report-Msgid-Bugs-To: \n"
"POT-Creation-Date: 2023-02-26 19:38+0000\n"
"PO-Revision-Date: 2013-09-17 13:24+0000\n"
"Last-Translator: Rodrigo Armesto Baztán <rodri_Armesto@hotmail.com>, 2020\n"
"Language-Team: Spanish (http://www.transifex.com/qgis/qgis-website/language/es/)\n"
"MIME-Version: 1.0\n"
"Content-Type: text/plain; charset=UTF-8\n"
"Content-Transfer-Encoding: 8bit\n"
"Generated-By: Babel 2.8.0\n"
"Language: es\n"
"Plural-Forms: nplurals=3; plural=n == 1 ? 0 : n != 0 && n % 1000000 == 0 ? 1 : 2;\n"

#: ../../source/site/getinvolved/governance/developer_meetings/reimbursements.rst:2
msgid "Reimbursements for Developer Meetings"
msgstr "Reembolsos para Reuniones de Desarrolladores"

#: ../../source/site/getinvolved/governance/developer_meetings/reimbursements.rst:4
msgid ""
"The QGIS project holds twice-yearly developer meetings, typically somewhere "
"in Europe. The purpose of the meetings is to provide face-to-face time for "
"developers. It is a forum for presenting new ideas, planning, putting heads "
"together to solve problems and so on. We use funding from our "
":ref:`QGIS_sustaining_memberships` to facilitate the event, with co-funding "
"from the host who usually supplies the venue and the infrastructure for "
"hosting the meeting. Individual developers also co-fund the event by "
"donating their time and in many cases financially supporting their visit to "
"the meeting directly."
msgstr "El proyecto QGIS celebra reuniones de desarrolladores dos veces al año, generalmente en algún lugar de Europa. El propósito de las reuniones es proporcionar tiempo cara a cara para los desarrolladores. Es un foro para presentar nuevas ideas, planificar, juntar cabezas para resolver problemas, etc. Utilizamos fondos de nuestro:ref:`QGIS_sustaining_memberships` para facilitar el evento, con cofinanciación del anfitrión que generalmente suministra el lugar y la infraestructura para organizar la reunión. Los desarrolladores individuales también cofinancian el evento donando su tiempo y en muchos casos apoyando financieramente su visita a la reunión directamente."

#: ../../source/site/getinvolved/governance/developer_meetings/reimbursements.rst:14
msgid "Need a refund for QGIS HF expenses?"
msgstr "¿Necesita un reembolso por gastos  QGIS HF?"

#: ../../source/site/getinvolved/governance/developer_meetings/reimbursements.rst:16
msgid ""
"If you are a contributor to the project (to either code, documentation, "
"translation, or infrastructure), you think your participation to the HF will"
" be useful for the project, and you do not have funds to cover for "
"travelling and lodging, you can `apply for refund "
"<https://goo.gl/forms/YKm5fo7ll5GfQEJI3>`_, at least 40 days in advance"
msgstr "Si usted es un contribuyente del proyecto (ya sea para código, documentación, traducción o infraestructura), cree que su participación en el HF será útil para el proyecto y no tiene fondos para cubrir los gastos de viaje y alojamiento, puede `solicitar reembolso <https://goo.gl/forms/YKm5fo7ll5GfQEJI3>`_, con al menos 40 días de anticipación"

#: ../../source/site/getinvolved/governance/developer_meetings/reimbursements.rst:20
msgid ""
"When applying, please let us know (i) an estimate of the total amount "
"required, and (ii) how your participation will contribute to QGIS"
msgstr "Al presentar su solicitud, infórmenos de (i) una estimación del monto total requerido y de (ii) cómo su participación contribuirá a QGIS"

#: ../../source/site/getinvolved/governance/developer_meetings/reimbursements.rst:22
msgid ""
"Later applications (<40 days) will be taken into account, based on the "
"budget available and the priorities of the PSC"
msgstr "Las postulaciones posteriores (<40 días) serán tomadas en cuenta, en base a la disponibilidad de presupuesto y las prioridades del PSC"

#: ../../source/site/getinvolved/governance/developer_meetings/reimbursements.rst:24
msgid ""
"Please note that our funds are limited, so we'll generally not be able to "
"refund all participants"
msgstr "Por favor tome en cuenta que nuestros fondos son limitados, de manera que generalmente no estamos en condición de reembolsar a todos los participantes"

#: ../../source/site/getinvolved/governance/developer_meetings/reimbursements.rst:26
msgid ""
"Core devs (anyone with direct commit rights to the repository) and psc "
"members will have priority on the allocation of funds"
msgstr "Desarrolladores núcleo (cualquiera con derechos directos de commit en el repositorio) y miembros cdp tendrán prioridad en la asignación de fondos"

#: ../../source/site/getinvolved/governance/developer_meetings/reimbursements.rst:28
msgid ""
"At least 30 days in advance, PSC will communicate a decision to all those "
"who applied"
msgstr "Por lo menos con 30 días de anticipación, PSC comunicará una decisión a todos los que postularon"

#: ../../source/site/getinvolved/governance/developer_meetings/reimbursements.rst:29
msgid ""
"The refund will be sent to your bank account after the HF, on the basis of "
"the bills actually paid and sent to our Treasurer."
msgstr "El reembolso se enviará a su cuenta bancaria después del HF, sobre la base de las facturas realmente pagadas y enviadas a nuestro Tesorero."

#: ../../source/site/getinvolved/governance/developer_meetings/reimbursements.rst:33
msgid "In case of doubt"
msgstr "En caso de duda"

#: ../../source/site/getinvolved/governance/developer_meetings/reimbursements.rst:35
msgid ""
"The project steering committee shall provide arbitration for any query, "
"complaint or appeal relating to funding requests by individual developers. "
"In the event that the PSC is called apon to arbitrate, a resolution shall be"
" proposed and the PSC members shall vote using the -1 / 0 / +1 system to "
"indicate dissent, indifference and assent respectively. In the event of a "
"tie-break, the PSC Chairman shall make the final decision. The decision made"
" by the PSC shall be final."
msgstr "El comité directivo del proyecto proporcionará arbitraje para cualquier consulta, queja o apelación relacionada con solicitudes de financiamiento de desarrolladores individuales. En el caso de que se llame al PSC a punto de arbitrar, se propondrá una resolución y los miembros del PSC votarán utilizando el sistema -1/0/+1 para indicar disidencia, indiferencia y asentimiento, respectivamente. En caso de desempate, el Presidente del PSC tomará la decisión final. La decisión tomada por el PSC será definitiva."

#: ../../<rst_epilog>:2
msgid "checkbox"
msgstr "checkbox"

#: ../../<rst_epilog>:3
msgid "checkbox_unchecked"
msgstr "checkbox_unchecked"
