# SOME DESCRIPTIVE TITLE.
# Copyright (C) 2023, QGIS Contributors
# This file is distributed under the same license as the QGIS package.
# 
# Translators:
# Aline Furlanetto Viero <afviero@gmail.com>, 2020
# Armando Vulcano Junior <vulcano@uol.com.br>, 2015
# João Gaspar <joao.f.r.gaspar@gmail.com>, 2013
# Narcélio de Sá Pereira Filho <narceliosapereira@gmail.com>, 2014
msgid ""
msgstr ""
"Project-Id-Version: QGIS Website\n"
"Report-Msgid-Bugs-To: \n"
"POT-Creation-Date: 2023-02-26 19:38+0000\n"
"PO-Revision-Date: 2013-09-17 13:24+0000\n"
"Last-Translator: Aline Furlanetto Viero <afviero@gmail.com>, 2020\n"
"Language-Team: Portuguese (Brazil) (http://www.transifex.com/qgis/qgis-website/language/pt_BR/)\n"
"MIME-Version: 1.0\n"
"Content-Type: text/plain; charset=UTF-8\n"
"Content-Transfer-Encoding: 8bit\n"
"Generated-By: Babel 2.8.0\n"
"Language: pt_BR\n"
"Plural-Forms: nplurals=3; plural=(n == 0 || n == 1) ? 0 : n != 0 && n % 1000000 == 0 ? 1 : 2;\n"

#: ../../source/site/getinvolved/governance/developer_meetings/reimbursements.rst:2
msgid "Reimbursements for Developer Meetings"
msgstr "Reembolsos dos encontros de programadores"

#: ../../source/site/getinvolved/governance/developer_meetings/reimbursements.rst:4
msgid ""
"The QGIS project holds twice-yearly developer meetings, typically somewhere "
"in Europe. The purpose of the meetings is to provide face-to-face time for "
"developers. It is a forum for presenting new ideas, planning, putting heads "
"together to solve problems and so on. We use funding from our "
":ref:`QGIS_sustaining_memberships` to facilitate the event, with co-funding "
"from the host who usually supplies the venue and the infrastructure for "
"hosting the meeting. Individual developers also co-fund the event by "
"donating their time and in many cases financially supporting their visit to "
"the meeting directly."
msgstr "O projeto QGIS tem reuniões de desenvolvedores a cada semestre, tipicamente em algum lugar da Europa. O objetivo das reuniões é proporcionar aos desenvolvedores um encontro cara-a-cara. É um fórum para a apresentação de novas ideias, para o planejamento, para reunir as pessoas para resolver problemas e assim por diante. Nós usamos financiamento de nosso :ref:`QGIS_sustaining_memberships` para facilitar o evento, com co-financiamento do anfitrião que normalmente fornece o local e a infraestrutura para sediar a reunião. Os desenvolvedores também co-financiam o evento doando seu tempo e, em muitos casos, apoiando financeiramente sua participação no evento."

#: ../../source/site/getinvolved/governance/developer_meetings/reimbursements.rst:14
msgid "Need a refund for QGIS HF expenses?"
msgstr "Precisa de um reembolso para despesas QGIS HF?"

#: ../../source/site/getinvolved/governance/developer_meetings/reimbursements.rst:16
msgid ""
"If you are a contributor to the project (to either code, documentation, "
"translation, or infrastructure), you think your participation to the HF will"
" be useful for the project, and you do not have funds to cover for "
"travelling and lodging, you can `apply for refund "
"<https://goo.gl/forms/YKm5fo7ll5GfQEJI3>`_, at least 40 days in advance"
msgstr "Se você é um colaborador do projeto (para desenvolvimento, documentação, tradução, ou infrastrutura), você acredita que sua participação para o HF será útil para o projeto, e você não tem fundos para cobrir despesas de viagem e alojamento, você pode `aplicar para ter o reembolso <https://goo.gl/forms/YKm5fo7ll5GfQEJI3>`_, com pelo menos 40 dias de antecedência"

#: ../../source/site/getinvolved/governance/developer_meetings/reimbursements.rst:20
msgid ""
"When applying, please let us know (i) an estimate of the total amount "
"required, and (ii) how your participation will contribute to QGIS"
msgstr "Ao solicitar, por favor, deixe-nos saber (i) uma estimativa do montante total exigido, e (ii) como a sua participação contribuirá para QGIS"

#: ../../source/site/getinvolved/governance/developer_meetings/reimbursements.rst:22
msgid ""
"Later applications (<40 days) will be taken into account, based on the "
"budget available and the priorities of the PSC"
msgstr "Solicitações posteriores (<40 dias) serão tidas em conta, com base no orçamento disponível e as prioridades do PSC"

#: ../../source/site/getinvolved/governance/developer_meetings/reimbursements.rst:24
msgid ""
"Please note that our funds are limited, so we'll generally not be able to "
"refund all participants"
msgstr "Por favor, note que os nossos recursos são limitados, por isso, geralmente não somos capaz de reembolsar todos os participantes"

#: ../../source/site/getinvolved/governance/developer_meetings/reimbursements.rst:26
msgid ""
"Core devs (anyone with direct commit rights to the repository) and psc "
"members will have priority on the allocation of funds"
msgstr "Core Devs (qualquer pessoa com diretos de atualizar diretamente o repositório) membros e PSC terão prioridade na atribuição de fundos"

#: ../../source/site/getinvolved/governance/developer_meetings/reimbursements.rst:28
msgid ""
"At least 30 days in advance, PSC will communicate a decision to all those "
"who applied"
msgstr "Pelo menos 30 dias de antecedência, PSC irá comunicar a decisão a todos aqueles que solicitaram"

#: ../../source/site/getinvolved/governance/developer_meetings/reimbursements.rst:29
msgid ""
"The refund will be sent to your bank account after the HF, on the basis of "
"the bills actually paid and sent to our Treasurer."
msgstr "O reembolso será enviado para sua conta bancária depois da HF, com base nas contas efetivamente pagas e enviadas para o nosso Tesoureiro."

#: ../../source/site/getinvolved/governance/developer_meetings/reimbursements.rst:33
msgid "In case of doubt"
msgstr "Em caso de dúvida"

#: ../../source/site/getinvolved/governance/developer_meetings/reimbursements.rst:35
msgid ""
"The project steering committee shall provide arbitration for any query, "
"complaint or appeal relating to funding requests by individual developers. "
"In the event that the PSC is called apon to arbitrate, a resolution shall be"
" proposed and the PSC members shall vote using the -1 / 0 / +1 system to "
"indicate dissent, indifference and assent respectively. In the event of a "
"tie-break, the PSC Chairman shall make the final decision. The decision made"
" by the PSC shall be final."
msgstr "O comitê de direção do projeto deve fornecer arbitragem para qualquer consulta, reclamação ou recurso relativo aos pedidos de financiamento por desenvolvedores individuais. No caso em que o PSC é chamado para arbitrar, a resolução deve ser proposta e os membros do PSC deverá votar usando o sistema -1 / 0 / +1 para indicar a dissidência, a indiferença e o parecer favorável, respectivamente. No caso de um empate, o Presidente PSC tomará a decisão final. A decisão tomada pelo PSC será definitiva."

#: ../../<rst_epilog>:2
msgid "checkbox"
msgstr ""

#: ../../<rst_epilog>:3
msgid "checkbox_unchecked"
msgstr ""
